```{r}
mtcars
mtcars$mpg|>mean()
mtcars$mpg|>sd()
mtcars$mpg|>IQR()
mtcars$mpg|>median()

```

-全ての項目の平均値を確認する

```{r}
apply(mtcars,2,mean)
apply(mtcars,2,sd)
```

```{r}
apply(iris[,1:4],2,mean)
apply(iris[,1:4],2,IQR)
iris[,1:4]
```

```{r}
iris$Sepal.Length|>hist()
```

# 2変数データの要約

# 散布図

# 共分散

# 相関係数

# 散布図

-   2つの変数を横軸（X軸）、縦軸（Y軸）に対応させた図
-   2つの変数の関係を「可視化」するために使う
-   右上がりの傾向がみられる場合、正の相関、右下がりの傾向がみられる場合、負の相関

```{r}

setosa<-iris[iris$Species=="setosa", ]
plot(setosa$Sepal.Length,setosa$Sepal.Width)
```

### ここまでのまとめ

-   散布図から正の相関、負の相関を読み取れる
-   が、その解釈は、読み手の主観による
-   人によっては「正の相関がある」というかもしれないし「無相関だ」というかもしれない

> なので、相関の度合いを数値で説明たいたい

### 共分散

-   2つの変数の関係を示す値
-   2つの変数の関係が強いほど、値の絶対値が大きくなる（ただし単位の影響を受ける）

$$
S_{xy}=\frac{1}{n}\sum_{i=1}^n (x_i -\bar{x})(y_i-\bar{y})
$$

```{r}
# Xの偏差ベクトル
sl_deviation<-iris$Sepal.Length - mean(iris$Sepal.Length)

# Yの偏差ベクトル
sw_deviation<-iris$Sepal.Width - mean(iris$Sepal.Width)

dev_mul<-sl_deviation*sw_deviation
mean(dev_mul)

cov(iris$Sepal.Length,iris$Sepal.Width)
```

> 注意して見ると、2つの実行結果の値は若干異なります。 RのCov関数は、最後に平均を求める際に、nで割らずにn-1で割ります （n-1で求める分散を不偏分散、不偏共分散、といいます）

```{r}
setosa<-iris[iris$Species=="setosa", ]
cov(setosa$Sepal.Length,setosa$Sepal.Width)
```

### 相関係数

-   2つの変数の関係を示す値
-   相関係数は、-1～+1 の間の値をとる
-   -1 に近いほど負の相関が強く、+1 に近いほど正の相関が強い
-   相関係数は、共分散を「2つの変数の標準偏差の積」で除算することで算出できる

$$
r=\frac{S_{xy}}{s_x s_y}
$$

```{r}
iris2<-data.frame(
  sl=iris$Sepal.Length,
  sw=iris$Sepal.Width,
  sl_deviation=iris$Sepal.Length-mean(iris$Sepal.Length),
  sw_deviation=iris$Sepal.Width-mean(iris$Sepal.width)
)
iris2

iris2$dev2<-iris2$sl_deviation*iris2$sw_deviation
iris2

mean(iris2$dev2)
cov(iris2$sl,iris2$sw)


iris2$sl|>sd()
iris2$sw|>sd()


```

```{r}
cor(iris2$sl,iris2$sw)
```

### 相関係数の解釈について

-   一般的な解釈の目安

| 相関係数     | 大きさの評価           |
|:-------------|:-----------------------|
| 0.7 \~ 1.0   | 強い正の相関がある     |
| 0.4 \~ 0.7   | 中程度の正の相関がある |
| 0.2 \~ 0.4   | 弱い正の相関がある     |
| -0.2 \~ 0.2  | ほとんど相関がない     |
| -0.4 \~ -0.2 | 弱い負の相関がある     |
| -0.7 \~ -0.4 | 中程度の負の相関がある |
| -1.0 \~ -0.7 | 強い負の相関がある     |


```{r}
cor(setosa$Sepal.Length,setosa$Sepal.Width)
```
```{r}
mtcars
```

- mpg（燃費）とdisp（排気量）にはどのような相関がありますか
  - 散布図、共分散、相関係数を調べてください

- disp（排気量）とwt（重さ）にはどのような相関がありますか
  - 散布図、共分散、相関係数を調べてください

- mpg（燃費）とwt（重さ）にはどのような相関がありますか
  - 散布図、共分散、相関係数を調べてください


```{r}
plot(mtcars$mpg,mtcars$disp)
cor(mtcars$mpg,mtcars$disp)
```
```{r}
plot(mtcars$disp,mtcars$wt)
cor(mtcars$disp,mtcars$wt)
```
```{r}
anscombe
```
```{r}
apply(anscombe,2,mean)
apply(anscombe,2,sd)
```

```{r}
cor(anscombe$x1,anscombe$x1)
cor(anscombe$x2,anscombe$x2)
cor(anscombe$x3,anscombe$x3)
cor(anscombe$x4,anscombe$x4)
```

> anscombeデータセットのx1～x4は、平均も標準偏差も同じ（y1～y4も同様）
> anscombeデータセットのx1とy1、...x4とy4は相関係数も同じ
> ということは、x1 = x2 = x3 = x4 であり、y1 = y2 = y3 = y4 という関係がある？？

- x1とy1を散布図で可視化してください
- 同様にx2とy2、x3とy3、x4とy4の散布図を出力してください
```{r}
plot(anscombe$x1,anscombe$x1)
plot(anscombe$x2,anscombe$x2)
plot(anscombe$x3,anscombe$x3)
plot(anscombe$x4,anscombe$x4)
```