# 確率

## 場合の数

- 「サイコロの出目は6通り」のように、ある事柄の起こりうるケースの総数を場合の数という
- 場合の数、というのは、数え上げる、ことが基本となる
- ここでは、階乗・順列・組み合わせ、について取り上げる


## その前に「数え上げる」テクニック

- たとえば、Aさん、Bさん、Cさんの並べ方（座り方）は何通りあるか
3!=6


$$
５！＝ 5 × 4 × 3 × 2 × 1 ＝ 120
$$
$$
{}_n P_r=\frac{n!}{(n-r)!}

$$
$$
{}_5P_3=\frac{5!}{(5-3)!}=\frac{120}{2}=60
$$

$$
{}_n C_r =\frac{{}_n P_r}{r!}
$$
```{r}
n<-5
factorial(n)
```


```{r}
# 階乗
n <- 5
factorial(n) # 5 x 4 x 3 x 2 x 1 = 120

# 順列
# 順列用の関数はないので、factorialで代用する
n <- 5
r <- 3
factorial(n) / factorial(n - r) # 60

# 組み合わせ
n <- 5
r <- 3
choose(n, r) # 10

combn(1:5, 3) # すべてのパターンを出力できる
```

```{r}
n<-4
factorial(4)



factorial(4)/factorial(4-2)
```
```{r}

choose(4,2)

```

# 確率

## 標本空間と事象

- 確率の考え方を理解するために、試行や事象といった専門用語を理解する

### 試行と標本空間

1. 試行 (trial)
  - ランダムな状況下での実験（手順・操作）
  - たとえば、サイコロをふる
2. 標本点 (sample point)：ω <- 小文字のオメガ

## 事象

- 事象 (event)
  - 標本空間の部分集合
  - たとえば、サイコロだと偶数の事象
- 空事象
  - 空の事象（標本点を一つも持たない）
- 全事象
  - すべての事象（＝標本空間）

### サイコロで整理すると

- サイコロを振って、奇数が出る事象
  - {1, 3, 5}
- サイコロを振って、3以下の数値が出る事象
  - {1, 2, 3}
- サイコロを振って、奇数、かつ、3以下の数値が出る事象
 -{1,3}
 
- 根源事象
  - 1つの標本点からなる分割不可能な事象
- 複合事象
  - 複数の標本点からなる分割可能な事象


### エクササイズ

- 「2枚のコイン投げ」という試行において
- 表をT、裏をFとしたとき、標本空間を以下のように定義した

```
Ω = {(T, T), (T, F), (F, T), (F, F)}
```
```
A={(T,T),(T,F),(F,T)}
```
```
B={(F,F),(),()}
```
```
c={(T,T)}

```

- 事象A, B, Cの中から2つを選んだときに、排反事象となる組み合わせはどれか

```{r}
? と ?



