# データを読む、とは何か

-   中心傾向
-   散布度

たとえば、平均と分散がわかったら、それでデータを理解した！と言えるのか 答えはNo。なぜなら、平均：50、分散：10といっても、分布は様々であるから。

-   形状
    -   確率分布
        -   正規分布
        -   一様分布
        -   二峰性の分布、などなど
    -   ほかにも（せん）
        -   尖度（せんど）
            -   山のとがり具合、裾の広さ
        -   歪度（わいど）
            -   山が左右、どちらに偏るか

次のテーマは「形状」を知ること。つまり、確率分布の解像度をあげていきます。

## 1変数データの要約

-   平均を調べる
-   中央値、最頻値を調べる
-   分散、標準偏差を調べる
-   四分位数（25%、50%、75%）、四分位範囲、を調べる
-   可視化する
    -   ヒストグラム、箱ひげ図

## 2変数データの要約

-   変数間の関係を調べる
    -   共分散、相関係数
-   可視化する
    -   散布図、クロス集計表

## 具体例

-   irisデータのstosaとvirginicaについて、Sapal.Lengthを比較します
-   各データ50件ずつ、あります

```{r}
setosa <- iris[iris$Species == "setosa", ]
virginica <- iris[iris$Species == "virginica", ]

# setosaのSepal.Length
print(mean(setosa$Sepal.Length))

# virginicaのSepal.Length
print(mean(virginica$Sepal.Length))

# ヒストグラムで可視化する
hist(setosa$Sepal.Length, breaks=20, col=rgb(1, 0, 0, 0.5), xlim=c(3, 8))
hist(virginica$Sepal.Length, breaks=20, col=rgb(0, 1, 0, 0.5), add=T, xlim=c(3, 8))
t.test(setosa$Sepal.Length,virginica$Sepal.Length)

```

## 参考：正規分布について

-   世の中に登場するもっとも一般的な確率分布
-   英語でNormal Distribution
-   たとえば、植物の種子（花びらなど）のサイズ、工場の部品のサイズ、などなど

```{r}
# R言語には、正規分布に関するいくつかの関数が存在します

# rnormは正規分布に従う乱数を生成する

heights <- rnorm(1000,mean=170,sd=5)
mean(heights)
sd(heights)
hist(heights,breaks = 20)
```

$$
heights\sim N(170,25)

$$
>率論の分野では、確率変数というのが登場します。確率変数はXで表現することが一般的です。

>は、●●分布に従う、と読む。

>の場合、確率変数Xは平均：170、分散：25の正規分布に従う、と読む


```{r}
x<-seq(-3,3,0.1)
y<-dnorm(x,mean=0,sd=1)
plot(x,y,type="l")
```




