# Tidyverse

- データサイエンス用に設計されたRパッケージ集
  - tibble
    - データフレームの拡張パッケージ
  - dplyr
    - データ操作の拡張パッケージ
  - ggplot2
    - グラフ描画の拡張パッケージ
  - ほかにもあります

## Tidyverseのインストール

```{r}
install.packages("tidyverse")
```
#tibble
```{r}
library(tidyverse)
iris %>%  as_tibble()

#dplyr
iris %>% 
  filter(Sepal.Length>7) %>% 
  select(
    Sepal.Length,
    Sepal.Width
  ) %>% 
  mutate(
    total=Sepal.Length+Sepal.Width
    
  ) %>% 
  arrange(total)
  
```

```{r}
# iris のグループ化
iris %>% as_tibble() %>%
  group_by(Species) %>%
  summarise(
    mean(Sepal.Length),
    mean(Sepal.Width),
  )
```

```{r}
# データフレーム（テーブル）の結合
emp <- tribble(
  ~id, ~name, ~dept_id,
  1, "Andy", 1,
  2, "Betty", 1,
  3, "Carol", 2,
)
emp
```

```{r}
# 部署 (Dept)
dept <- tribble(
  ~id, ~name2,
  1, "Sales",
  2, "Development",
  3, "Accounting",
)
dept
```
```{r}
emp %>% inner_join(dept,by=c("dept_id"="id"))
dept %>% left_join(emp,by=c("id"="id"))
```


```{r}
library(tidyverse)
```
## ggplot2

- データを可視化する（グラフ化する）パッケージ
- グラフィックス文法（The Grammar of Graphics）を実装している
- `+` 演算子でレイヤーを重ねるようにプログラミングする

```{r}
iris %>% 
  as_tibble() %>% 
  ggplot(aes(x=Sepal.Length,y=Sepal.Width))+
  geom_point()+
  geom_smooth(method="lm", se=F)+
  theme_minimal()
```

-Themes
-Coordinate
-statistics
-Facets
-Geometrics
-Aesthetics
-Data

- ggplot 関数で出力するデータを受け取る
- `+` 演算子でレイヤーを重ねていく
- geom_point 関数で散布図を出力する

```{r}
# 名前付き引数
#ggplot(data = iris) +
  #geom_point(mapping = aes(x = Sepal.Length, y = Sepal.Width))
# 名前付き引数なし
ggplot(iris) +
  geom_point(aes(Sepal.Length, Sepal.Width))

```

### エステティック属性 - Aesthetics

- aes関数でX軸、Y軸に表示するデータを定義する
- プロットのカラー、サイズ、スタイルなどをカスタマイズできる
- たとえばcolor属性でカラーを指定できる

```{r}
ggplot(iris) +
  geom_point(aes(x = Sepal.Length, y = Sepal.Width, color = Species))

```
### 幾何オブジェクト - Geometrics

- geom_ で始まる関数で、幾何オブジェクト（グラフ）を表示できる
- geom_point 関数は散布図を表示する
- geom_hist 関数はヒストグラムを表示する

```{r}
# ヒストグラム
ggplot(iris) +
  geom_histogram(aes(x = Sepal.Length,fill=Species))

```
```{r}
# ヒストグラム
# 種のデータ (setosaのみ) グラフ化したい
iris %>%
  filter(Species == "setosa") %>%
  ggplot() +
  geom_histogram(aes(x = Sepal.Length, fill = Species), bins = 14) # fillは塗りつぶし, colorは枠

```
```{r}
# 箱ひげ図 - 1変数のグラフ化
iris %>%
  ggplot() +
  geom_boxplot(aes(x = Sepal.Length, fill = Species)) # Speciesごとに分割表示

```
```{r}
iris %>%
  ggplot() +
  geom_point(aes(x = Sepal.Length, y = Sepal.Width,color=Species))+
  facet_wrap(~Species)

```
### Statistics - 統計変換 (平均を求めるとか、度数を計算するとか、回帰係数の計算とか)

- 統計変換は、geom_関数などの内部で実装されている
- コードの見た目にはわかりにくいので注意
- geom_histogramでは、内部で度数の計算が行われている
- stat引数で、内部の計算処理をカスタマイズできる
  - stat = "bin" 度数の計算
  - stat = "count" 同一データの個数をカウント

```{r}
# ヒストグラム：コードの内部で「度数」を計算している
iris %>%
  ggplot() +
  geom_histogram(aes(Sepal.Length),stat="bin")

```
```{r}
iris %>%
  ggplot() +
  geom_boxplot(aes(Sepal.Length, fill = Species)) +
  coord_flip() # デフォルト横表示が、縦表示になる


```

```{r}
iris %>% 
   ggplot(aes(Sepal.Length,Sepal.Width, color=Species)) +
  geom_point()+
  theme_classic()
  
```
```{r}
diamonds %>% 
  filter(cut == "Premium") %>% 
  filter(color=="E") %>% 
  ggplot() + 
  geom_histogram(aes(x = price))
  
  
  

  

```
  
```{r}

diamonds %>% 
  ggplot(aes(x = carat,y=price,color=cut)) +
  geom_point()+
  facet_wrap(~cut)

```
  
  
  
## 確率

### 確率の加法定理 I

- 複数の異なる事象について、確率を考える
- ここでは、和事象の確率 P(A∪B) に関する加法定理を取り上げる
- 加法定理では、2つの事象、A、Bが排反であるかどうか、に注意する


### 加法定理

- 事象Aと事象Bが排反事象ではないとき、以下の式が成立する

$$
P(A\cup B)=P(A)+P(B)-P(A \cap B)
$$
### 例：サイコロのケース

- サイコロを振って奇数が出る事象A
  - {1, 3, 5}
- サイコロを振って3以下が出る事象B
  - {1, 2, 3}
- P(A∪B) はいくつになるか

P(A) = 3/6
P(B) = 3/6
P(A∩B) = 2/6

P(A∪B) = 3/6 + 3/6 - 2/6 = 4/6






