install.packages("tidyverse") library(tidyverse)

iris %\>% as_tibble() %\>% filter(Species=="setosa") %\>% ggplot(aes(Sepal.Length,Sepal.Width))+ geom_point()

# Tidyverse - tibble

-   データフレームの操作を拡張するパッケージ
-   tibbleのデータフレームを使うことで、出力が扱いやすくなる
-   `tibble`関数、`as_tibble`関数によって、拡張されたデータフレーム（tibbleオブジェクト）を生成できる

以下のサンプルコードは、`library(tidyverse)`や`library(tibble)`を実行した後に記述します。

```{r}
df<-tibble(
  x=1:100,
  y=2*x+1,
  z=rep(c("A","B"),50)
  
)
df
```

## tibble関数

-   tibble関数によって、拡張されたデータフレーム（tibbleオブジェクト）を作成できる
-   tibbleデータフレームは、コンソールに出力されたときに、整形されて表示される
    -   デフォルトでは先頭の10行のみ表示される
-   tibbleデータフレームは、標準のdata.frameの代替として使用できる

## as_tibble関数

-   標準のdata.frameオブジェクトをtibbleオブジェクトに変換する

```{r}
df <-data.frame(
  x=1:100,
  y=101,200
  
)
df
df2<-as_tibble(df)
df2
```

### 補足：Rのas関数

-   asで始まる関数は、データ型の変換を行う関数です
-   isで始まる関数は、戻り値がbool型になる関数です

## tibbleデータフレームの出力 - print関数

-   tibbleのデータフレームの出力行数を変更するには、いくつかの方法がある
-   print関数の引数 `n` を指定して、出力行数を変更できる
-   print関数の引数 `n` に `Inf` を指定するとすべての行を出力できる

```{r}
iris_df <- as_tibble(iris)
iris_df
```

```{r}
df <- tribble(
  ~X, ~Y, ~Z,
  "A", 1, T,
  "B", 2, F,
  "C", 3, T,
  "D", 4, F
)
df

```

# Tidyverse - dplyr

-   データ操作を拡張するパッケージ
-   filter関数による行の抽出、select関数による列の選択など、SQLに近い操作ができる
-   `%>%` 演算子を組み合わせることで、データ操作が容易になる

## 主要な関数

| 関数名    | 概要       |
|-----------|------------|
| filter    | 行の選択   |
| select    | 列の選択   |
| mutate    | 列の更新   |
| arrange   | 並び替え   |
| group_by  | グループ化 |
| summarize | 要約       |

```{r}
iris %>% as_tibble() %>% filter(Species=="setosa")
```

### filter関数 - AND検索

-   filter関数を組み合わせることでAND検索できる

```{r}
iris %>%
  as_tibble() %>%
  filter(Species == "setosa") %>%
  filter(Sepal.Length > 5.5)
```

-   filter関数には引数を複数指定できる

```{r}
iris %>%
  as_tibble() %>%
  filter(Species == "setosa", Sepal.Length > 5.5)
```

-   filter関数の引数に & 演算子を使う

```{r}
iris %>%
  as_tibble() %>%
  filter(Species == "setosa" & Sepal.Length > 5.5)
```

## select関数

-   select関数の引数に列名を指定することで、表示する列を選択できる

```{r}
iris %>%
  as_tibble() %>%
  filter(Sepal.Length > 6) %>%
  select(Sepal.Length, Sepal.Width)
```

-   starts_with関数
    -   先頭文字の一致で列を選択する
-   contains関数
    -   特定の文字を含む列を選択する
-   matches関数
    -   正規表現で列を選択する
```{r}
iris %>% 
  as_tibble() %>% 
  select(matches("th$"))
```
- mutate関数によって、列を追加・更新できる

```{r}
iris %>%
  as_tibble() %>%
  mutate(
    Sepal.Length.z = (Sepal.Length - mean(Sepal.Length)) / sd(Sepal.Length)
  )
```
```{r}
iris %>%
  as_tibble() %>%
  mutate(
    Sepal.Length.z = (Sepal.Length - mean(Sepal.Length)) / sd(Sepal.Length), # Sepal.Lengthをzスコア化している
    Sepal.Width.z = (Sepal.Width - mean(Sepal.Width)) / sd(Sepal.Width), # Sepal.Widthをzスコア化している
    Size = ifelse(Sepal.Length.z > 1 & Sepal.Width.z > 1, "Large", "Small")
  )
```

## arrange関数 - order by的な関数

- arrange関数の引数に列名を指定することで、データをソートできる

```{r}
iris %>%
  as_tibble() %>%
  arrange(Sepal.Length)
```

## group_by関数 - summarize関数

- group_by関数によって、データフレームをグループ化できる
- グループ化したデータフレームにsummarize関数を使うことで、データを集計できる
- summarize関数の引数には、min関数や、max関数、sum関数などを使用する
```{r}
iris %>% 
  as_tibble() %>% 
  group_by(Species) %>% 
  summarise(
    Sepal.Length.mean=mean(Sepal.Length)
  )
``` 

```{r}
starwars %>% 
  filter(species=="Human") 
```
```{r}
starwars %>% 
  filter(species=="Human") %>% 
  filter(height>180) %>% 
  arrange(desc(height))
```

```{r}
starwars %>% 
  filter(!is.na(height)) %>% 
  group_by(species) %>%
  summarise(
    x=mean(height)
  )->s1

print(s1,n=Inf)
  
  
```